臺灣桃園地方法院刑事判決
110年度易字第451號
公  訴  人  臺灣桃園地方檢察署檢察官  
被      告  陳冠宇


選任辯護人  温思廣律師
上列被告因詐欺案件，經檢察官追加起訴（110年度少連偵字第4
2號），被告於本院審理中，就被訴事實為有罪之陳述，經本院
告知簡式審判程序意旨，並聽取當事人之意見後，本院合議庭裁
定由受命法官獨任依簡式審判程序審理，判決如下：
    主  文
乙○○犯詐欺取財罪，處有期徒刑參月，如易科罰金，以新臺幣壹
仟元折算壹日。
    事實及理由
一、本件犯罪事實及證據，除將犯罪事實欄所載「賴佳琪」更正
    為「丁○○」、「陳明聰」更正為「甲○○」、「0000000000」
    更正為「0000000000」，證據欄補充「台灣大哥大股份有限
    公司110年12月27日台信服字第1100005433號函附申請書」
    、「遠傳電信股份有限公司預付卡申請書」、「台灣大哥大
    股份有限公司2022年6月14日法大字000000000號函」「中華
    電信股份有限公司新北營運處111年6月16日新北一服（111
    ）字第A039號函」、「台灣大哥大股份有限公司111年8月3
    日台信服字第1110002737號函」、「被告乙○○於審理中之供
    述」外，其餘均引用附件檢察官追加起訴書之記載。
二、論罪科刑：
㈠、核被告所為，係犯刑法第339條第1項詐欺取財罪。
㈡、被告先後對告訴人甲○○為詐騙辦理門號及手機之行為，其時
    地密切接近，各行為間之獨立性極為薄弱，依一般社會健全
    觀念，在時間差距上，難以強行分開，在社會評價上，應為
    數個舉動之接續施行，應屬於接續犯，只論以一個詐欺取財
    罪。
㈢、被告與丁○○就本案詐欺犯行，有犯意聯絡及行為分擔，應論
    以共同正犯。
㈣、爰以行為人之責任為基礎，審酌被告不思以正當手段獲取金
    錢，竟對告訴人施以詐術而詐得財物，所為實屬不該，並考
    量被告犯後坦承犯行，已與告訴人達成和解並賠償新臺幣（
    下同）8萬元，有調解筆錄及電話查詢紀錄表在卷可參，兼
    衡被告自述高中肄業之智識程度，家庭經濟狀況勉持及其犯
    罪手段、情節、告訴人所受損失、因車禍及神經疾病致日後
    難以行走而無業等一切情狀，量處如主文所示之刑，並諭知
    易科罰金之折算標準。
三、沒收：
    按犯罪所得，屬於犯罪行為人者，沒收之；犯罪所得已實際
    合法發還被害人者，不予宣告沒收或追徵；宣告前2條之沒
    收或追徵，有過苛之虞、欠缺刑法上之重要性、犯罪所得價
    值低微，或為維持受宣告人生活條件之必要者，得不宣告或
    酌減之，刑法第38條之1第1項前段、第5項、第38條之2第2
    項分別定有明文。其立法目的係以避免被告保有犯罪所得，
    並達成調整回復財產秩序之作用，故以實際合法發還作為不
    予以沒收或追徵之條件，惟被告可能與被害人達成和解而賠
    償被害人之損失，雖未實際合法發還犯罪所得，仍無礙於前
    揭「過苛條款」之適用。查被告於警詢中稱：我將告訴人交
    付的4支手機賣掉，轉賣價格為4萬元等語，足見被告向告訴
    人詐得手機4支再行變賣之犯罪所得為4萬元，並未扣案，然
    其與告訴人以8萬元達成和解，並已給付完畢，已如前述，
    是被告所賠付告訴人之金額已超過其犯罪所得，已達沒收制
    度剝奪被告犯罪所得之立法目的，如仍諭知沒收其犯罪所得
    ，容有過苛之虞，是依刑法第38條之2第2項規定，就被告上
    開犯罪所得，不予諭知沒收及追徵，併予敘明。
據上論斷，應依刑事訴訟法第273條之1第1項、第299條第1項前
段、第310條之2、第454條第2項，判決如主文。
本案經檢察官丙○○提起公訴，檢察官劉倍到庭執行職務。
中　　華　　民　　國　　111 　年　　8 　　月　　26　　日
                  刑事第八庭    法　官　郭書綺
以上正本證明與原本無異。
如不服本判決應於收受判決後20日內向本院提出上訴書狀，並應
敘述具體理由。其未敘述上訴理由者，應於上訴期間屆滿後20日
內向本院補提理由書(均須按他造當事人之人數附繕本)「切勿逕
送上級法院」。 
　　　　　　　　　　　　　　  　書記官　蔡忠晏
中　　華　　民　　國　　111 　年　　8 　　月　　29　　日
附錄本案論罪科刑法條：
中華民國刑法第339條
意圖為自己或第三人不法之所有，以詐術使人將本人或第三人之
物交付者，處5年以下有期徒刑、拘役或科或併科50萬元以下罰
金。
以前項方法得財產上不法之利益或使第三人得之者，亦同。
前二項之未遂犯罰之。
附件：
臺灣桃園地方檢察署檢察官追加起訴書
                                   110年度少連偵字第42號
　　被　　　告　乙○○　男　28歲（民國00年00月00日生）
　　　　　　　　　　　　住桃園市○○區○○○街00巷0號4樓
　　　　　　　　　　　　國民身分證統一編號：Z000000000號
上列被告因詐欺案件，業經偵查終結，與貴院刑事庭（正股）審
理之110年度易字第382號案件係1人犯數罪之相牽連案件，認宜
追加起訴，茲將犯罪事實及證據並所犯法條分敘如下：
　　　　犯罪事實
一、乙○○為址設桃園市○○區○○路000號天璽國際通訊行之負責人
    ，賴佳琪（另為職權不起訴處分）為其通訊行員工。乙○○為
    增加店內辦理客人電信門號或續約電信門號得向電信公司取
    得佣金之營收，暨為客人辦理門號續約時得以低價收購門號
    續約方案搭配之0元行動電話再另行轉賣而獲利，或請客人
    另行購買手機再以低價收購，便指示賴佳琪在臉書上刊登「
    小熊  資金借貸  撥款快速  實體店面最安心」之廣告，引
    誘有資金需求之客人於前往上址店內洽談借款事宜時，一併
    招攬客人辦理上開事宜。適有甲○○於民國109年10月29日在
    臉書看見上開廣告，便使用臉書訊息與賴佳琪洽談借款事宜
    。而乙○○、賴佳琪均明知並非所有客人均能成功向其嗣後所
    介紹之當鋪或其他貸款管道借得所需款項，且當時並未先將
    甲○○之相關條件向當鋪或其他貸款管道詢問是否確定能借得
    款項，為獲得上開門號佣金之營收及低價收購手機得以轉賣
    之利益，即基於意圖為自己不法所有之詐欺取財犯意聯絡，
    由賴佳琪在臉書訊息中於甲○○向其詢問「貸款會過嗎？」時
    ，向甲○○稱：「初審部分是OK的哦」等語，並依乙○○先前所
    指示隱瞞上址為通訊行之事實，致甲○○陷於錯誤，誤信其係
    前往得以借貸款項之場所並且能貸得所需之新臺幣（下同）
    5萬元款項。
二、嗣於同日下午4時30分許，甲○○前往上開桃園市○○區○○路000
    號欲辦理借款事宜，然乙○○、賴佳琪仍承前詐欺犯意，由賴
    佳琪、乙○○先後在店內向陳明聰稱：先辦理手機門號（0000
    000000、0000000000、0000000000及尚未抽出之隨機門號）
    及0000000000、0000000000各搭配之手機IPHONE 11 64G、I
    PHONE SE 128G各1支，及另行以「零卡分期」APP（類似信
    用貸款）方式以6萬1,000元之價格購買手機IPHONE SE 128G
    、IPHONE 12 PRO 256G各1支便可辦理貸款5萬元等語，致甲
    ○○持續陷於錯誤，誤信必能向該店貸得款項，而同意辦理上
    開門號及購買手機，並同意將辦門號搭配取得之2支IPHONE
    手機交給該店，且另行以「零卡分期」APP購買之2支IPHONE
    手機則以4,500元之低價轉售與該店（甲○○當時認為將可借
    得5萬元，而該店理應獲得該店亦應獲得利潤，故同意以此
    價格轉售）。然甲○○於依辦理門號、購買手機並交付手機予
    乙○○後（乙○○另有指示不知情之少年陳Ｏ言偕同甲○○辦門號
    ，少年陳Ｏ言部分業經臺灣桃園地方法院少年法庭以其並未
    參與貸款部分之行為而認嫌疑不足為不付審理之裁定），乙
    ○○除僅交付甲○○上開4,500元外，卻對甲○○改稱：「你回去
    等金主聯絡，看總共可以借你多少錢」等語，迄至109年10
    月31日，甲○○接獲未顯示門號來電，電話中該人稱係賴佳琪
    之同事，詢問甲○○許多個人資料後，即告知甲○○不符合貸款
    條件所以無法放款給甲○○，甲○○因而於109年11月2日再次返
    回上址要求返還上開另行購買之手機2支，然乙○○卻稱手機
    已賣掉無法返還，並僅願退還1萬0,500元予甲○○，甲○○始知
    受騙。
三、案經甲○○訴由桃園市政府警察局刑事警察大隊報告偵辦。
　　　　證據並所犯法條
一、證據清單
編號 證據名稱 待證事實 1 被告乙○○於警詢之供述（偵訊傳喚未到） 坦承客觀事實，但辯稱沒有詐欺告訴人甲○○。 2 證人即告訴人甲○○於警詢及偵訊之證述、於臺灣桃園地方法院少年法庭法官訊問時之證述 全部犯罪事實。  同案被告賴佳琪於警詢及偵訊之供述、於臺灣桃園地方法院少年法庭法官訊問時之證述 全部犯罪事實。  同案少年陳Ｏ言於警詢及臺灣桃園地方法院少年法庭法官訊問時之供述 被告為桃園市○○區○○路000號天璽國際通訊行之老闆，同案被告賴佳琪為員工。 3 1.被告乙○○警詢時提出之甲○○之客戶資料表、申辦門號切結書及申請協議、優惠商品轉換同意書、申辦門號手機買賣合約書、保證書、SIM卡+手機領取/託管切結書、繳費切結書、申辦門號授權及代辦授權書、委託合約書、門號同意申辦切結書 2.欣亞數位電子發票證明聯 告訴人甲○○依被告指示辦門號及購買手機並將2支市價共6萬1,000元之手機以4,500元售予被告之事實。  4 告訴人甲○○於110年4月22日偵訊時當庭提出經本署法警翻拍之其與同案被告賴佳琪之臉書對話內容 佐證告訴人之指訴（於對話中表示「初審部分是OK的哦」等語並隱瞞該店為通訊行） 5 本署109年度偵字第6023號起訴書 被告於108年11月間以相同手法對另名被害人陳明聰詐欺。 
二、核被告所為係涉犯刑法第339條第1項之詐欺取財罪嫌。被告
    向告訴人詐得之上開4支IPHONE手機，為其犯罪所得，並未
    扣案，請依刑法第38條之1 第1 項前段、第3 項規定，宣告
    ，並於全部或一部不能沒收或不宜執行沒收時，追徵其價額
    。
三、依刑事訴訟法第265條第1項追加起訴。
　  此　致
臺灣桃園地方法院
中　　華　　民　　國　 110　　年　　4 　　月　　22　　日
　　　　　　　　　　　　　　　檢　察　官  彭施佑 
本件正本證明與原本無異
中    華　  民  　國   110    年　  4     月    30    日
                              書  記  官  吳艾芸  

所犯法條：
刑法第339條
意圖為自己或第三人不法之所有，以詐術使人將本人或第三人之
物交付者，處 5 年以下有期徒刑、拘役或科或併科 50 萬元以
下罰金。
以前項方法得財產上不法之利益或使第三人得之者，亦同。
前二項之未遂犯罰之。